【裁判字號】    92,訴,1743
【裁判日期】    920805
【裁判案由】    毒品危害防制條例
【裁判全文】
臺灣臺中地方法院刑事判決                        九十二年度訴字第一七四三號
    公  訴  人  臺灣臺中地方法院檢察署檢察官
    被      告  甲○○
右列被告因違反毒品危害防制條例案件，經檢察官提起公訴（九十二年度毒偵字第一
三六一號），本院判決如左：
    主  文
甲○○施用第一級毒品，累犯，處有期徒刑捌月；扣案之海洛因壹包（毛重拾公克）
，沒收銷燬之。又施用第二級毒品，累犯，處有期徒刑伍月。應執行有期徒刑拾壹月
，扣案之海洛因壹包（毛重拾公克），沒收銷燬之。
    事  實
一、甲○○曾於民國八十一年十月間，因違反肅清煙毒條例案件，經臺灣高等法院臺
    中分院於八十二年五月三十一日判處有期徒刑二年確定；另於八十二年十月間，
    因違反肅清煙毒條例案件，經臺灣高等法院臺中分院於八十三年八月十八日判處
    有期徒刑三年二月確定，經接續執行及撤銷假釋後執行殘刑三年二月二十五日，
    於九十二年三月五日縮刑期滿而執行完畢；又因施用毒品案件，經法院以裁定送
    勒戒處所觀察、勒戒後，認無繼續施用毒品之傾向，由臺灣屏東地方法院檢察署
    檢察官於八十七年七月間以八十七年度偵字第三０三二號為不起訴處分確定，猶
    不知悔改，明知海洛因、安非他命各已列為毒品危害防制條例第二條第二項第一
    款、第二款所稱之第一級、第二級毒品，竟基於施用第一級毒品海洛因之犯意，
    於九十二年五月二日下午十時許，在位於臺中市○○○街之「天池腳底按摩店」
    內，以將海洛因摻在香煙中，再吸食香煙之方式，施用第一級毒品海洛因一次。
    另基於施用第二級毒品安非他命之犯意，於上揭時、地，以將安非他命置於鋁箔
    紙上用火燒烤產生白煙，再吸食該白煙之方式，施用安非他命一次。嗣於九十二
    年五月三日下午十一時三十分許，在臺中市○區○○○路六四巷六號為警查獲，
    並扣得第一級毒品海洛因一包（毛重十公克）。而甲○○復經本院以九十二年度
    毒聲字第一一九三號裁定送臺灣臺中看守所附設勒戒處所觀察、勒戒後，認有繼
    續施用毒品之傾向。
二、案經法務部調查局中部地區機動工作組報請臺灣臺中地方法院檢察署檢察官偵查
    起訴。
    理  由
一、訊據被告甲○○對於右揭時、地施用海洛因及施用安非他命各一次之事實均坦承
    不諱，而被告為警查獲時所採集之尿液，經送檢驗結果，呈甲基安非他命、嗎啡
    陽性反應，此有臺中縣衛生局尿液煙毒檢驗報告書一份在卷足憑。此外，復有扣
    案之海洛因一包（毛重十公克）足資佐證，足認被告之自白與事實相符。又被告
    前曾因施用毒品案件，經法院以裁定送勒戒處所觀察、勒戒後，認無繼續施用毒
    品之傾向，由臺灣屏東地方法院檢察署檢察官於八十七年七月間以八十七年度偵
    字第三０三二號為不起訴處分確定，此有臺灣臺中地方法院檢察署刑案資料查註
    紀錄表在卷足憑。另被告前經本院以裁定送勒戒處所觀察、勒戒後，認無繼續施
    用毒品之傾向，而經檢察官為不起訴處分後，五年內再犯本件毒品危害防制條例
    第十條之罪，且經送勒戒處所觀察、勒戒後，認有繼續施用毒品之傾向，此有臺
    灣臺中看守所九十二年五月二十二日中所正衛總字第０九二０００一七七八號函
    送之證明書一份附卷可參。本件事證明確，被告之犯行，洵堪認定。
二、查海洛因、安非他命已分列為毒品危害防制條例第二條第二項第一款、第二款所
    稱之第一級、第二級毒品。核被告甲○○所為，係犯毒品危害防制條例第十條第
    一項之施用第一級毒品罪及第十條第二項之施用第二級毒品罪。其持有第一級毒
    品及第二級毒品之低度行為，各應為施用第一級毒品及第二級毒品之高度行為所
    吸收，均不另論罪。被告所犯上開施用第一級毒品罪及施用第二級毒品罪二罪間
    ，犯意各別，行為互殊，應予分論併罰。被告曾於八十一年十月間，因違反肅清
    煙毒條例案件，經臺灣高等法院臺中分院於八十二年五月三十一日判處有期徒刑
    二年確定；另於八十二年十月間，因違反肅清煙毒條例案件，經臺灣高等法院臺
    中分院於八十三年八月十八日判處有期徒刑三年二月確定，嗣經接續執行及撤銷
    假釋後執行殘刑三年二月二十五日，於九十二年三月五日縮刑期滿而執行完畢，
    此有前揭刑案資料查註紀錄表及臺灣高等法院被告全國前案紀錄表各一份附卷可
    參，其受有期徒刑之執行完畢，五年以內再犯有期徒刑以上之罪，為累犯，應依
    刑法第四十七條之規定，加重其刑。爰審酌被告前因施用毒爰審酌被告前因施用
    毒品犯行，甫經觀察、勒戒後猶故態復萌，再施用毒品不輟，無視於毒品對於自
    身健康之戕害及國家對於杜絕毒品犯罪之禁令，惡性非輕，然被告犯後坦承犯行
    ，尚知悔悟，本於煙毒犯罪人亦為「病人」考量，其施以長時間戒治處遇，與煙
    毒犯罪科以刑罰之「特別預防」機制，尚無不同，量刑不宜過重等一切情狀，分
    別量處如主文所示之刑，並定執行刑，以示懲儆。扣案之海洛因一包（毛重十公
    克，附於九十二年度偵字第九三九０號偵查卷），係屬毒品危害防制條例第二條
    第二項第一款所稱之毒品，不論屬於犯人與否，應依同條例第十八條第一項前段
    規定沒收銷燬之。
據上論斷，應依刑事訴訟法第二百九十九條第一項前段，毒品危害防制條例第十條第
一項、第二項、第十八條第一項前段、第二十條第三項前段，刑法第十一條前段、第
四十七條、第五十一條第五款，判決如主文。
中      華      民      國    九十二    年      八      月      五      日
                             臺灣臺中地方法院刑事第四庭
                                     法  官  王  世  華
右正本證明與原本無異。
如不服本判決，應於判決送達後十日內向本院提出上訴狀，上訴於臺灣高等法院臺中
分院( 須附繕本 )。
                                     書記官
中    華    民    國      九十二      年       八      月     六    日
附錄論罪科刑法條
毒品危害防制條例第十條第一項、第二項：


司法院資訊處製作；財團法人民間司法改革基金會備份。
